【裁判字號】    90,上易,1881
【裁判日期】    900712
【裁判案由】    竊盜
【裁判全文】
臺灣高等法院刑事判決                            九十年度上易字第一八八一號
    上  訴  人  臺灣板橋地方法院檢察署檢察官
    被      告  乙○○
右上訴人因被告竊盜案件，不服臺灣板橋地方法院九十年易字第九一○號，中華民國
九十年三月二十九日第一審判決（起訴案號：臺灣板橋地方法院檢察署九十年度偵字
第一五五八號），本院判決如左：
    主  文
原判決撤銷。
乙○○連續在車站竊盜，累犯，處有期徒刑貳年。
    事  實
一、乙○○因竊盜案件，經臺灣臺北地方法院判處有期徒刑一年確定，於八十九年十
    二月三日縮刑期滿執行完畢，仍不知悔改，復意圖為自己不法之所有，基於概括
    犯意，利用公車人多擁擠之機會，或乘客在公車站牌搭乘公車時，先後於附表一
    至三所載之時、地，竊取如附表一至三所示被害人甲○○等人之財物得逞（被害
    人姓名、失竊財物、竊盜時間、地點，均詳如附表一至三之記載）。乙○○於附
    表一所載時、地竊取甲○○財物時被發覺，經司機報警，為乘客逮捕查獲。
二、案經臺北縣警察局三重分局移送臺灣板橋地方法院檢察署檢察官偵查起訴及移送
    本院併案審理（案號：九十年偵字第二七五八號、第八○八一號、第八一三八號
    ）。
    理  由
一、右開事實，除據被告乙○○坦承不諱外，並有如附表一至三所載之證據為證，互
    核一致，應堪信為實在。被告在本院調查時就附表三之事實雖辯稱係於公車上行
    竊云云，惟查附表三之竊盜事實，確係被告在公車站牌所為，已據其於警訊時供
    明，核與附表三之各被害人指述相符，被告事後翻異前供，顯係卸責之詞，不足
    採信。事證明確，被告犯行，堪以認定。
二、核被告乙○○所為，就附表一、二部分係犯刑法第三百二十條第一項之竊盜罪；
    又公車站牌為公車停靠旅客上落停留及必經之地，就附表三部分係犯刑法第三百
    二十一條第一項第六款之在車站竊盜罪。先後多次犯行，時間密接，犯罪構成要
    件相同，顯係基於概括之犯意反覆為之，為連續犯，應論以情節較重之附表三編
    號１之在車站竊盜之一罪，並加重其刑。起訴書就附表二、三所示之事實，雖未
    據起訴，惟與起訴經判罪之附表一部分有連續犯裁判上一罪關係，為起訴效力所
    及，本院應併予審理。被告因竊盜案件，經臺灣臺北地方法院判處有期徒刑一年
    ，於八十九年十二月三日縮刑期滿執行完畢，有臺灣高等法院檢察署刑案紀錄簡
    覆表足憑，其於五年內再犯前開有期徒刑以上之罪，為累犯，應依刑法第四十七
    條規定遞加重其刑。
三、原審據以論科，固非無見，惟查原判決就附表二、三所示之犯行，未及審究，尚
    有未洽。公訴人執此上訴，指摘原判決不當，為有理由，應由本院撤銷改判。爰
    審酌被告前有竊盜前科紀錄、素行不佳，在公車上及車站竊取他人財物達二十餘
    次之多，危害旅客安全甚巨，惟念及所得財物不多，及其犯罪之動機、目的、手
    段，犯後坦承犯行之態度等一切情狀，量處如主文第二項所示之刑。
據上論斷，應依刑事訴訟法第三百六十九條第一項前段、第三百六十四條、第二百九
十九條第一項前段、刑法第五十六條、第三百二十一條第一項第六款、第四十七條，
判決如主文。
本案經檢察官吳國南到庭執行職務
中      華      民       國    九  十    年    七   月     十   二      日
                                      臺灣高等法院刑事第二十三庭
                                          審判長法  官  黃  瑞  華
           法  官  雷  雯  華
                                                法  官  吳      燦
右正本證明與原本無異。
不得上訴。
                                                書記官  陳  靜  姿
中      華      民       國    九  十    年    七   月     十   六      日
附錄：本判決論罪科刑法條全文
刑法第三百二十一條第一項第六款
六、在車站或埠頭而犯之者。


司法院資訊處製作；財團法人民間司法改革基金會備份。
